Config:
  hfst:
    Gen: ../../../src/generator-dict-gt-norm.hfst
    Morph: ../../../src/analyser-dict-gt-norm.hfst
  xerox:
    Gen: ../../../src/generator-dict-gt-norm.xfst
    Morph: ../../../src/analyser-dict-gt-norm.xfst
    App: lookup

Tests:

  Verb - kuˊikettiđ # MLO checked
    kuˊikettiđ+V+Inf kuˊikettiđ
    kuˊikettiđ+V+Ind+Prs+Sg1 kuˊikettâm
    kuˊikettiđ+V+Ind+Prs+Sg2 kuˊikettah
    kuˊikettiđ+V+Ind+Prs+Sg3 kuuiket
    kuˊikettiđ+V+Ind+Prs+Du1 kuˊiketteen
    kuˊikettiđ+V+Ind+Prs+Du2 kuuiketvettee
    kuˊikettiđ+V+Ind+Prs+Du3 kuˊikettává
    kuˊikettiđ+V+Ind+Prs+Pl1 kuˊikettep
    kuˊikettiđ+V+Ind+Prs+Pl2 kuuiketvetteđ
    kuˊikettiđ+V+Ind+Prs+Pl3 kuˊiketteh
    kuˊikettiđ+V+Ind+Prt+Sg1 kuˊikettim
    kuˊikettiđ+V+Ind+Prt+Sg2 kuˊikettih
    kuˊikettiđ+V+Ind+Prt+Sg3 kuˊikettij
    kuˊikettiđ+V+Ind+Prt+Du1 [kuˊikettáim, kuˊikettááid]
    kuˊikettiđ+V+Ind+Prt+Du2 [kuˊikettáid, kuˊikettááid]
    kuˊikettiđ+V+Ind+Prt+Du3 [kuˊikettáin, kuˊikettááin]
    kuˊikettiđ+V+Ind+Prt+Pl1 kuˊikettijm
    kuˊikettiđ+V+Ind+Prt+Pl2 kuˊikettijd
    kuˊikettiđ+V+Ind+Prt+Pl3 kuˊikettii
    kuˊikettiđ+V+Cond+Sg1 kuˊikettiččim
    kuˊikettiđ+V+Cond+Sg2 kuˊikettiččih
    kuˊikettiđ+V+Cond+Sg3 kuˊikettičij
    kuˊikettiđ+V+Cond+Du1 [kuˊikettiččijm, kuˊikettiččiijm]
    kuˊikettiđ+V+Cond+Du2 [kuˊikettiččijd, kuˊikettiččiijd]
    kuˊikettiđ+V+Cond+Du3 [kuˊikettiččijn, kuˊikettiččiijn]
    kuˊikettiđ+V+Cond+Pl1 kuˊikettiččijm
    kuˊikettiđ+V+Cond+Pl2 kuˊikettiččijd
    kuˊikettiđ+V+Cond+Pl3 kuˊikettiččii
    kuˊikettiđ+V+Pot+Sg1 kuˊikettižžeem
    kuˊikettiđ+V+Pot+Sg2 kuˊikettižžeeh
    kuˊikettiđ+V+Pot+Sg3 kuˊikettiš
    kuˊikettiđ+V+Pot+Du1 kuˊikettižžeen
    kuˊikettiđ+V+Pot+Du2 kuˊikettišvettee
    kuˊikettiđ+V+Pot+Du3 kuˊikettižává
    kuˊikettiđ+V+Pot+Pl1 kuˊikettižžep
    kuˊikettiđ+V+Pot+Pl2 kuˊikettišvetteđ
    kuˊikettiđ+V+Pot+Pl3 kuˊikettižeh
    kuˊikettiđ+V+Imprt+Sg1 kuˊikettum
    kuˊikettiđ+V+Imprt+Sg2 kuuiket
    kuˊikettiđ+V+Imprt+Sg3 kuˊikettus
    kuˊikettiđ+V+Imprt+Du1 kuˊikettee
    kuˊikettiđ+V+Imprt+Du2 kuˊikettoon
    kuˊikettiđ+V+Imprt+Du3 kuˊikettus
    kuˊikettiđ+V+Imprt+Pl1 kuˊikettop
    kuˊikettiđ+V+Imprt+Pl2 kuˊikettiđ
    kuˊikettiđ+V+Imprt+Pl3 kuˊikettus
    kuˊikettiđ+V+Ind+Prs+ConNeg kuuiket
    kuˊikettiđ+V+Ind+Prt+ConNeg kuˊikettâm
    kuˊikettiđ+V+Cond+ConNeg kuˊikettiččii
    kuˊikettiđ+V+Pot+ConNeg kuˊikettižžii
    kuˊikettiđ+V+PrsPrc [kuˊiketteijee, kuˊikettijee]
    kuˊikettiđ+V+PrfPrc kuˊikettâm
    kuˊikettiđ+V+Actio kuˊikettem
    kuˊikettiđ+V+Actio+Ess kuuiketmin
    kuˊikettiđ+V+Actio+Loc kuuiketmist
    kuˊikettiđ+V+Actio+Ill kuuiketmân
    kuˊikettiđ+V+Ger kuuiketdijn
    kuˊikettiđ+V+VAbess kuuikethánnáá
